【裁判字號】    98,易,1284
【裁判日期】    980727
【裁判案由】    竊盜
【裁判全文】
臺灣臺北地方法院刑事判決              98年度易字第1284號
公  訴  人  臺灣臺北地方法院檢察署檢察官
被      告  甲○○
上列被告因竊盜案件，經檢察官提起公訴（98年度偵字第8124號
），本院判決如下：
    主  文
甲○○竊盜，累犯，處有期徒刑肆月，如易科罰金，以新台幣壹
仟元折算壹日。
    事  實
一、甲○○曾因違反肅清煙毒條例、麻醉藥品管理條例，經本院
    83年度訴字第27號分別判處有期徒刑3 年6 月、5 月，定應
    執行刑3 年10月確定，經減為有期徒刑1 年7 月12日，於民
    國96年7 月16日執行完畢。詎猶不知悔改，意圖為自己不法
    之所有，於民國98年3 月21日9 時許，在臺北縣新店市○○
    路289 號新店慈濟醫院8B21號病房，趁友人乙○○住院開刀
    之機會，徒手竊取乙○○放置在病房櫃子內之現金新台幣（
    下同）17張連號百元鈔票共1,700 元、鑽石戒指1 只（1.05
    克拉）及紅寶石戒指1 枚（約3 克拉）。嗣經乙○○開刀完
    畢，欲取財物購物時，始發現遭竊而報警處理。
二、案經乙○○訴請臺北縣政府警察局新店分局報告臺灣臺北地
    方法院檢察署檢察官偵查起訴。
    理  由
一、本件被告甲○○對於檢察官起訴書證據清單所提人證、物證
    之證據能力均不加以爭執，僅就其證明力有所爭執，而本院
    審核該等證據資料作成之情況，亦無不具證據能力之情形，
    則該等證據資料自有證據能力，合先敘明。
二、經本院訊問後，被告甲○○雖坦承確曾於當日前往新店慈濟
    醫院8B21號病房探視被害人乙○○，並在乙○○手術房開刀
    之際，拿取乙○○置於病房之款項等情，惟矢口否認有何公
    訴意旨所指之犯行，辯稱：伊所以於當日前往醫院探視，係
    乙○○於前一日撥打行動電話給伊，要伊購買「不求人」牌
    籤，當日乙○○還未進入手術房開刀前，伊有告知要借錢之
    事，乙○○告知如果肚子餓，可以先拿錢去用，伊才於稍後
    自病房桌上取走乙○○之款項，當日為警所查扣之650 元，
    其中600 元即係乙○○所有，伊不知道如此構成竊盜罪嫌，
    至於鑽石戒指1 只、紅寶石戒指1 枚則未曾拿取，也未曾看
    過乙○○配戴云云。
三、經查：
  (一)上述事實，業據證人即被害人乙○○於本院審理時結證屬實
    ，核與其於警詢、偵訊時證述之情節相符，並提出鑽石戒指
    、紅寶石戒指鑑定報告書在卷可稽，且證人乙○○之證詞中
    ，除有無竊盜一事與被告之辯解不一外，其餘關於二人認識
    經過、當日在病房之經過及證人乙○○曾提供被告與其朋友
    小如款項等情，均大致相符，而被告亦未說明證人乙○○有
    何挾怨報復為虛偽證述之可能，應認其證詞為可採信。
  (二)被告於警詢、偵訊時，均坦承有趁證人乙○○在手術房開刀
    之際，拿走被告所有1,000 餘元之款項。而證人乙○○發現
    款項遭竊之後，確實自被告身上取得650 元之現金，該筆款
    項已發還證人乙○○等情，亦有贓物認領保管單在卷可證。
    又該6 張百元鈔票均為連號之新鈔，核與證人乙○○證稱自
    己平時有換新鈔之習慣、該等新鈔均係連號等情相符，亦有
    扣押物品目錄表、贓物照片8 張在卷可佐。
  (三)被告雖辯稱自己所以於當日前往醫院探視，係乙○○於前一
    日撥打行動電話給伊，要伊購買「不求人」牌籤，當日乙○
    ○還未進入手術房開刀前，伊有告知要借錢之事云云。惟查
    ，經本院函詢被告所持有0000000000號行動電話於98年3 月
    間之通聯紀錄，顯示在98年3 月20日該行動電話並無任何之
    通聯紀錄，同年月21日亦無證人乙○○與被告之通聯紀錄，
    此有臺灣大哥大資料查詢在卷可稽。又證人乙○○於當日手
    術完畢返回病房發現所有財產遺失後，隨即通知護士小姐並
    打電話報警，如證人乙○○事前有同意借錢之事，怎可能隨
    即報警，被告又怎可能於警詢、偵訊時均坦承有竊盜現金之
    情事。況證人乙○○為有相當智識程度之人，怎可能將所有
    款項放置於偶然居住之病房之桌子上，而容任被告事後加以
    拿取。綜此，顯見被告所辯不可採信。
  (四)綜上所述，由證人乙○○之證稱、被告之供稱，以及贓物認
    領保管單、扣押物品目錄表、贓物照片8 張、鑑定報告書等
    證據，足認被告確有竊盜之犯行，被告所辯無非係卸責之詞
    ，不足採信。是本件事證明確，被告犯行堪以認定，應予依
    法論科。
四、核被告所為，係犯刑法第320 條第1 項之普通竊盜罪。被告
    前有事實欄所載之前科，此有臺灣高等法院被告全國前案紀
    錄表1 份在卷供參，則被告於5 年內故意再犯本件有期徒刑
    以上之罪，為累犯，應依刑法第47條第1 項規定，加重其刑
    。爰審酌：(一)智識程度：被告係高中肄業之學歷，平時無業
    ；(二)與被害人之關係：被告與被害人為朋友關係，被害人平
    時曾交付款項資助被告；(三)犯罪動機、目的與手段：被告利
    用被害人進入手術房開刀之際，即徒手竊取被害人置於病床
    旁櫃子內之現金及珠寶；(四)所生危害：被告竊取被害人之財
    物，僅取回現金650 元，其餘款項及價值不斐之珠寶均未取
    回；(五)犯後態度：被告於警詢、偵訊及本院審理時均未能全
    盤坦承犯行等一切情狀，量處如主文所示之刑，並諭知易科
    罰金之折算標準。
據上論斷，應依刑事訴訟法第284 條之1 、第299 條第1 項前段
，刑法第320 條第1 項、第47條第1 項、第41條第1 項前段，刑
法施行法第1 條之1 ，判決如主文。
本案經檢察官於黃兆揚到庭執行職務。
中    華    民    國    98    年    7     月    27    日
                        刑事第六庭    法  官  林孟皇
本正本證明與原本無異。
如不服本判決應於收受送達後10日內向本院提出上訴書狀，並應
敘述具體理由；其未敘述上訴理由者，應於上訴期間屆滿後20日
內向本院補提理由書（均須按他造當事人之人數附繕本）「切勿
逕送上級法院」。告訴人或被害人如對於本判決不服者，應具備
理由請求檢察官上訴，其上訴期間之計算係以檢察官收受判決正
本之日期為準。
                                      書記官  楊雅鈞
中    華    民    國    98    年    7     月    27    日
附錄本案論罪科刑法條全文：
中華民國刑法第320條（普通竊盜罪、竊佔罪）
意圖為自己或第三人不法之所有，而竊取他人之動產者，為竊盜
罪，處五年以下有期徒刑、拘役或五百元以下罰金。
意圖為自己或第三人不法之利益，而竊佔他人之不動產者，依前
項之規定處斷。
前二項之未遂犯罰之。


司法院資訊處製作；財團法人民間司法改革基金會備份。
